# 请教：外币金融资产汇兑差额和减值损失的拆分

提问人：liuluyao 时间：2013-07-28 16:33:02
向各位前辈高人请教一个问题，为简便起见，假设期初有 100 美元的外币应收账款，此时汇率为 6 ，因此以 600 人民币入账。资产负债表日，企业预计只能收回 50 美元，需要计提坏账准备，同时汇率跌到 5 。请问应当如何拆分汇兑差额和减值损失？
由此引发的另一个问题是，如果把应收账款换成投资股票的可供出售金融资产，假设期初有 100 美元的外币可供出售金融资产，此时汇率为 6 ，因此以 600 人民币入账。资产负债表日，可供出售金融资产公允价值跌到 50 美元，且企业判断未来难以恢复，需要计提坏账准备，同时汇率跌到 5 。由于投资股票的可供出售金融资产属于非货币性项目，公允价值变动和汇兑差额都应当计入资本公积，但可供出售金融资产的减值损失又应当计入损益，请问应当如何拆分？
谢谢！

回答人：chenyiwei
基本赞同楼上网友意见：累积汇兑损益=合同原币金额*（初始确认时汇率-期末汇率）=100*(6-5)=100人民币；累计坏帐损失=（合同原币金额-预计可收回原币金额）*期末汇率=（1000-500）*5=250人民币。
可供出售金融资产的累计减值损失=初始成本原币数初始确认时汇率 - 期末可收回金额原币数期末汇率=6 100-5 50=350（包含由原先累计计入资本公积的负数金额转入的金额）